【裁判字號】    99,抗,564
【裁判日期】    990517
【裁判案由】    聲請定其應執行刑
【裁判全文】
臺灣高等法院刑事裁定                  99年度抗字第564號
抗  告  人
即  受刑人  甲○○
上列抗告人因竊盜等案件，不服臺灣板橋地方法院中華民國99年
4月9日定其應執行刑之裁定（99年度聲字第581號），提起抗告
，本院裁定如下：
    主  文
抗告駁回。
    理  由
一、抗告意旨略以：(一)參照臺灣宜蘭地方法院98年度訴字第447
    號販賣毒品案例，判刑合計3百多年，應執行刑卻僅22年；
    又如槍砲案件，參照臺灣板橋地方法院99年度聲字第352號
    裁定，槍砲3年2月、3年6月，傷害6月，共計7年4月，裁定
    後應執行刑卻僅為4年10月。而抗告人即受刑人甲○○所犯
    皆非屬重罪行為，與前述重罪之間，刑期待遇何以落差如此
    之大？頓使其對刑法之公平原則深感疑惑，依比例原則，其
    所獲罪責等同，但刑期相差甚鉅，殊屬明確。(二)前述案件，
    大致上皆會吸收由同一法官審理判決，然其所犯5次行為之
    罪，其中98年度易字第728號、98年度審易字第1372號、98
    年度審訴字第2135號，卻分由3位法官審理，落差甚大。(三)
    其所抗告之裁定，實為4次行為，分為21罪，其中除98年度
    壢簡字第38號及98年度審訴字第2135號外，其餘皆為可併罰
    之罪，而98年度壢簡字第38號已於民國99年2月1日執行完畢
    ，故依法抗告聲請從輕併罰，另除原裁定所列外，尚有一案
    （臺灣桃園地方法院98年度審訴字第1865號）未併執行，懇
    請從新從輕，給予其最有利之裁定等語。
二、按法律上屬於自由裁量事項，尚非概無法律性之拘束，在法
    律上有其外部界限及內部界限。前者法律之具體規定，使法
    院得以具體選擇為適當裁判，此為自由裁量之外部界限。後
    者法院為自由裁量時，應考量法律之目的，法律秩序之理念
    所在，此為自由裁量之內部界限。法院為裁判時，兩者均不
    得有所踰越。
三、經查：
  (一)本件原裁定以抗告人先後犯如原裁定附表編號1至21所示各
    罪，經分別判處如其附表編號1至21所示之刑確定，檢察官
    聲請原審法院分別就其附表編號1、6、7、8、9所示案件及
    其附表編號2至5、10至21所示案件定其應執行之刑，經原審
    法院認聲請為正當，分別就原裁定附表編號1、6、7、8、9
    所示之罪，定其應執行刑為有期徒刑1年11月，就原裁定附
    表編號2至5、10至21所示之罪，定其應執行刑為有期徒刑3
    年3月。經核原裁定所定之應執行刑，係在各宣告刑之最長
    期以上，各刑合併之刑期以下，合於刑法第51條第5款規定
    所定之外部界限，復未逾自由裁量之內部界限，揆諸前揭說
    明，依法並無違誤。抗告意旨徒憑己見，比附攀引他案量刑
    ，並指其所犯數案應吸收由同一法官審理，漫詞指摘原裁定
    不當，自無理由。
  (二)次按裁判確定前犯數罪者，併合處罰之，刑法第50條定有明
    文。抗告意旨稱其所犯除98年度壢簡字第38號及98年度審訴
    字第2135號外，其餘皆為可併罰之罪云云，尚有誤會。又不
    告不理為訴訟上之原則，減刑裁定亦同，應受聲請人聲請範
    圍之限制，不得就未受請求之事項予以裁判（最高法院47年
    台抗字第2號判例意旨參照），則抗告意旨請求本院就檢察
    官所未聲請之臺灣桃園地方法院98年度審訴字第1865號案件
    併為裁判云云，即非合法。另法院尚不能因犯罪之一部分所
    科之刑業經執行完畢，而認檢察官之聲請為不合法予以駁回
    ，至已執行部分自不能重複執行，應由檢察官於指揮執行時
    扣除之，此與定應執行之刑之裁定無涉（最高法院47年台抗
    字第2號判例意旨參照）。是抗告意旨所述其98年度壢簡字
    第38號已於99年2月1日執行完畢云云，乃與本件定應執行刑
    之裁定無涉。綜上所述，本件抗告為無理由，應予駁回。
四、據上論斷，應依刑事訴訟法第412條，裁定如主文。
中    華    民    國    99    年    5     月    17    日
                 刑事第十三庭  審判長法  官  曾德水
                                     法  官  陳恆寬
                                     法  官  崔玲琦
以上正本證明與原本無異。
如不服本裁定，應於收受送達後五日內向本院提出再抗告狀。
                                     書記官  馬佳瑩
中    華    民    國    99    年    5     月    18    日

司法院資訊處製作；財團法人民間司法改革基金會備份。
